# 取得附观察期投资款利息如何处理问题，求指教@@陈版

提问人：cheryllili 时间：2020-07-23 08:50:00
问题：公司取得投资人投资款（尚未转股，约定转股则不支付利息，投资人未转股支付8%利息，恶意情况支付20%利息），针对该可能需要支付利息该如何处理。方案一：不考虑该利息，不计提，理由：不满足负债确认条件，公司估值逐年增加，预期很可能转股；方案二：按照 3 号准则应用指南 9 号案例，参考可转债的方式处理，按投资款本金和预计8%利息分别折现，计算债务工具价值，倒挤权益工具价值。请问应该怎么处理比较合适？
背景资料：
A公司公司目前处于IPO前期规范阶段，公司经过了几轮融资，投资人投资款以借款的形式支付给公司，借款期限满后，投资人可以选择行使转股权利。
合同主要条款：
本次投资方向A公司一次性支付 8000 万元的款项（以下简称“借款”或者“可转债”）
本次投资借款期限均为 12 个月，自本次投资者各自实际打款之日起算，经各投资者各自事先书面确认同意后可以分别以 6 个月为期延长 2 次。
各方一致同意，即使本协议另有约定，在发生如下任一事件的，本次投资方有权宣布其债权提前到期：
（ 1 ）若A公司、实际控制人或实际控制人持股平台在借款期间受到政府主管部门行政处罚或刑事处罚，导致业务被叫停，亦或对公司业务经营产生实质性不利影响的；
（ 2 ）若A公司、实际控制人或实际控制人持股平台有超过 1000 万元的未向本次投资方技露的大额负債或本次投资方提供借款后A公司、实际控制人或实际控制人持股平台产生 1000 万元以上大额负债且经本次投资方合理判断到期无法偿还的；
（ 3 ）任一历史投资人根据历史投资协议要求公司偿还其可转投资及利息，或根据历史投资协议要求实际控制人回购其持有的公司股权。
若本次投资方根据本协议约定行权将借款转换为股权(以下简称行使债转股权利的，借款不收利息。除本协议另有约定外，若本次投资方根据本协议约定不行使或者放弃行使债转股权利的，公司应在借款到期后十五个工作日内还款，借款利息为单利8%年借款利息按借款实际支付到公司账上时到公司偿还所有借款本息之日计算。
即使有前述约定，若因公司、实际控制人或实际控制人持股平台重大过错或恶意导致本协议约定债转股交割条件或投资先决条件在本次投资方实际发放借款后【 24 个月内无法满足，且经本次投资方书面通知后 6 个月或相关方另行协商一致同意的更长时间内(在此情形下，借款自动续期)，公司、实际控制人或实际控制人持股平台仍未配合整改导致债转股交割条件或投资先决条件仍无法满足的(以下简称“重大违约情形”)借款利息为单利20%/年。
假设公司包含某某业务，假设历史投资人和本轮投资方均分别行使了历史投资协议以及本协议项下的转股权利，本轮投资持股比例及金额分别是：B投资人0.8152%，231044.58元；C投资人1.3587%，385074.8元。

回答人：chenyiwei
尽管如果转股成功就不支付利息，但本案例中A公司仍应在借款期间内按照8%利率计提利息支出和确认应计利息。如果到期转股，则累计无需支付的应计利息一并转入资本公积。
主要考量： 1 、是否转股的选择主动权在投资方手中，发行人不能控制，属于发行人的或有结算条款，故发行人应按照协议约定的利率确认金融负债（应计利息），不考虑实际被要求支付这部分利息的可能性。如果到时转股，表明投资人从转股中获得的收益高于8%，也就是8%实际上是该项融资的成本率下限。
2 、不采用20%利率的原因，是因为该利率是在发行人违约等极端情况下的惩罚性利率，而发行方可以合理保证此类极端性的违约事项不会发生，且惩罚性利率也不代表企业的实际融资成本。